臺灣新北地方法院刑事判決
110年度審易字第1855號
公  訴  人  臺灣新北地方檢察署檢察官
被      告  李嘉騏




上列被告因毀棄損壞案件，經檢察官提起公訴（110年度偵字第
16257號），被告於本院準備程序中就被訴事實為有罪之陳述，
經本院裁定進行簡式審判程序，判決如下：
    主  文
李嘉騏犯毀損他人物品罪，累犯，處拘役參拾日，如易科罰金，
以新臺幣壹仟元折算壹日。 
    事  實
一、李嘉騏因與陳宇阡有財務糾紛，竟基於毀損之犯意，於民國
    110年1月21日19時41分許，駕駛車牌號碼000-0000號營業小
    客車至新北市○○區○○路000巷00號前，持自車上取出之棍棒1
    支敲擊元裕交通有限公司所有而由陳宇阡使用管領停放於該
    處之車牌號碼000-0000號營業小客車，致該車輛前、後擋風
    玻璃、側邊玻璃6片及右前後照鏡等破裂不堪使用，足以生
    損害於陳宇阡及元裕交通有限公司。嗣陳宇阡報警處理，經
    警調閱監視器錄影畫面，始循線查悉上情。
二、案經陳宇阡訴由新北市政府警察局林口分局報告臺灣新北地
    方檢察署檢察官偵查起訴。 
    理  由
壹、程序方面：
    本件被告李嘉騏所犯係死刑、無期徒刑、最輕本刑為3年以
    上有期徒刑以外之罪，其於準備程序中就被訴事實為有罪之
    陳述，經法官告知簡式審判程序之旨，並聽取公訴人及被告
    之意見後，依刑事訴訟法第273條之1第1項規定，裁定本案
    改依簡式審判程序審理，且依刑事訴訟法第273條之2及第15
    9條第2項規定，不適用傳聞法則有關限制證據能力之相關規
    定，合先敘明。
貳、實體方面：
一、上揭犯罪事實，業經被告李嘉騏於警詢、偵查、本院準備程
    序及審理時均自白不諱，核與證人即告訴人陳宇阡、證人丁
    仲勝於警詢時之證述相符，並有監視錄影畫面截圖照片15張
    、現場及車牌號碼000-0000號營業小客車遭毀損照片、蒐證
    照片共13張、車輛詳細資料報表2紙、監視器影像畫面光碟
    光碟片1片附卷可稽（見偵字卷第20至27頁），足見被告之
    自白與事實相符，洵堪採為認定事實之依據。本案事證明確
    ，被告犯行，已堪認定，應依法論科。
二、論罪科刑：
  ㈠核被告所為，係犯刑法第354條之毀損他人物品罪。
　㈡按刑法第47條所規定累犯之加重，以受徒刑之執行完畢，或
    一部之執行而赦免後，5年以內故意再犯有期徒刑以上之罪
    者，為其要件，良以累犯之人，既曾犯罪受罰，當知改悔向
    上，竟又重蹈前愆，足見其刑罰感應力薄弱，基於特別預防
    之法理，非加重其刑不足使其覺悟，並兼顧社會防衛之效果
    。職是，應依累犯規定加重其刑者，主要在於行為人是否曾
    受徒刑之執行完畢後，猶無法達到刑罰矯正之目的為要。而
    數罪併罰之案件，雖應依刑法第50條、第51條規定就數罪所
    宣告之刑定其應執行之刑，然此僅屬就數罪之刑，如何定其
    應執行者之問題，本於數宣告刑，應有數刑罰權，此項執行
    方法之規定，並不能推翻被告所犯係數罪之本質，若其中一
    罪之刑已執行完畢，自不因嗣後定其執行刑而影響先前一罪
    已執行完畢之事實，謂無累犯規定之適用（最高法院104 年
    度第6次刑事庭會議決議參照）。查，被告前①因公共危險、
    過失傷害、肇事逃逸等案件，經本院105年度審交訴字第158
    號判決判處有期徒刑6月、3月，定應執行有期徒刑8月、及
    判處有期徒刑1年1月，肇事逃逸部分經被告提起上訴後，復
    經臺灣高等法院106年度交上訴字第16號撤銷原判決改判處
    有期徒刑6月確定，上開有期徒刑8月、6月經接續執行，於1
    07年11月8日假釋出監，交付保護管束至108年3月1日期滿未
    經撤銷假釋而視為執行完畢。又②因偽造文書案件，經臺灣
    臺北地方法院109年度簡字第1555號判決判處有期徒刑2月確
    定，於109年9月16日執行完畢，此有臺灣高等法院被告前案
    紀錄表1 份在卷可憑，是被告於受有期徒刑執行完畢後，5 
    年以內故意再犯本件有期徒刑以上之罪，為累犯。至被告所
    犯上開②之罪，其後雖與被告因偽造文書經法院判處之罪刑
    ，再經本院110年度聲字第434號裁定合併定應執行刑有期徒
    刑3月確定，揆諸前揭說明，自不影響其先前之罪已執行完
    畢之事實，併此指明。至司法院釋字第775號解釋，依解釋
    文及理由之意旨，係指構成累犯者，不分情節，一律加重最
    低本刑，於不符合刑法第59條所定要件之情形下，致生行為
    人所受之刑罰超過其所應負擔罪責之個案，不符罪刑相當原
    則、比例原則。於此範圍內，在修正前，為避免發生上述罪
    刑不相當之情形，法院就該個案應裁量是否加重最低本刑；
    依此，該解釋係指個案應量處最低法定刑、又無法適用刑法
    第59條在內減輕規定之情形，法院應依此解釋意旨裁量不予
    加重最低本刑（最高法院108年度台上字第338號判決意旨參
    照）。經核本案犯罪並無此種情形，是加重法定最低度刑，
    尚不至於使行為人所受之刑罰超過其所應負擔罪責，而無上
    開解釋所指不符罪刑相當原則與比例原則之情形，爰依刑法
    第47條第1項規定加重其刑。
　㈢爰審酌被告僅因與告訴人有財務糾紛，未能理性處理，即率
    爾持棍棒毀損告訴人所管領之上開營業小客車，造成告訴人
    財物上之損失，其於本院審理時雖一再表示意願與告訴人商
    談和解及賠償事宜，然經本院排定調解後，因告訴人未到庭
    致未能商談和解，迄未賠償告訴人損失，兼衡其素行、犯罪
    之動機、目的、手段，自始坦承犯行之犯後態度，及其自陳
    高中畢業之智識程度，現從事打零工工作、須扶養父母及女
    兒之家庭生活狀況等一切情狀，量處如主文所示之刑，並諭
    知如易科罰金之折算標準。
三、沒收：
  ㈠供犯罪所用、犯罪預備之物或犯罪所生之物，屬於犯罪行為
    人者，得沒收之；宣告前2條之沒收或追徵，有過苛之虞、
    欠缺刑法上之重要性、犯罪所得價值低微，或為維持受宣告
    人生活條件之必要者，得不宣告或酌減之，刑法第38條第2
    項前段、第38條之2第2項分別定有明文。
  ㈡查，被告持以犯本案犯罪所用之棍棒1支，雖係被告所有供犯
    罪所用之物，然並未扣案，且業經被告丟棄，此據被告於警
    詢時供承在卷，輔以該棍棒價值低微，欠缺刑法上之重要性
    ，為免執行上困難，爰依刑法第38條之2第2項規定，不予宣
    告沒收或追徵。
據上論斷，應依刑事訴訟法第273條之1第1項、第299條第1項前
段，刑法第354條、第47條第1項、第41條第1項前段，刑法施行
法第1條之1第1項，判決如主文。
本案經檢察官黃彥琿提起公訴，經檢察官張啓聰到庭執行職務。
中　　華　　民　　國　　111 　年　　1 　　月　　19　　日
                  刑事第二十五庭  法  官      曾淑娟 
上列正本證明與原本無異。
如不服本判決，應於判決送達後20日內敘明上訴理由，向本院提
出上訴狀 (應附繕本) ，上訴於臺灣高等法院。其未敘述上訴理
由者，應於上訴期間屆滿後20日內向本院補提理由書「切勿逕送
上級法院」。
                                  書記官　    張佑慈
中　　華　　民　　國　　111 　年　　1 　　月　　19　　日

附錄本案論罪科刑法條全文：
中華民國刑法第354條
毀棄、損壞前二條以外之他人之物或致令不堪用，足以生損害於
公眾或他人者，處2年以下有期徒刑、拘役或1萬5千元以下罰金
。